# 同一控制下合并报表的两个小疑问

提问人：seavonkid 时间：2014-11-11 17:41:30
同一控制下通过多次交易分步实现企业合并，编制合并分录时候必须冲回原权益法下确认的损益和其他综合收益，并转入资本公积，这样做的原因是什么呢？ 注意到同一控制下企业合并的基本原则是视同合并形成的报告主体在合并日及以前期间一直存在，是不是就因为这个啊？？ 对于被合并方在企业合并前实现的留存收益中归属于合并方的部分，在合并底稿中应编制一个调整分录。这个分录在多次交易分步合并中仍需要编吗？ 如果需要，综合以上疑问，就会同时一个权益法调整分录和一个留存收益调整分录了吧？

回答人：chenyiwei
例如，在准则应用指南例题 5 的举例中，假设H和A都是自成立日起由同一个最终控制方控制，则H公司在编制以前年度的合并报表时，应体现以下处理效果： 合并报表的编制方法可以是将H和A的报表按相同项目相加的原则进行汇总（但A的实收资本与H的资本公积相加），并抵销内部交易和内部往来（如有）。 1 、A公司自报告期期初起的利润表全部纳入A的合并报表，分配比例为少数股权35 ％、H公司 65 ％。归属少数股东的部分在合并报表层面体现为少数股东权益和少数股东损益。 2 、A公司应当在 2012 年 1 月 1 日体现资本公积减少金额 6000 万元（等于取得A公司 25 ％股权所支付的现金），在 2012 年度的合并股东权益变动表中体现为一项“所有者投入和减少资本——其他”；在 2014 年 1 月 1 日体现一项“所有者权益内部结转”从资本公积到股本 2000 万元。

提问人：seavonkid 时间：2014-11-11 21:40:20
陈老师，我想弱弱地问一下，你的准则解释是哪个版本的啊

回答人：chenyiwei
今年新出版的长期股权投资准则（ 2014 年修订）单行本中所附的应用指南。